【裁判字號】    97,中簡上,976
【裁判日期】    980116
【裁判案由】    偽造文書
【裁判全文】
臺灣臺中地方法院刑事判決           97年度中簡上字第976號
上  訴  人
即被    告  甲○○
上列上訴人因偽造文書案件，不服本院臺中簡易庭97年度中簡字
第2739號中華民國97年9月11日第一審簡易判決（聲請案號：臺
灣臺中地方法院檢察署97年度偵字第8627號），提起上訴，本院
管轄之第二審合議庭判決如下：
    主  文
上訴駁回。
    犯罪事實及理由
一、本案經本院審理結果，認原第一審簡易判決認事用法及量刑
    均無不當，應予維持，並引用如附件第一審簡易判決書（含
    臺灣臺中地方法院檢察署檢察官簡易判決處刑聲請書）記載
    之犯罪事實、證據、理由及應適用之法條。
二、本件上訴人即被告（下稱被告）上訴意旨雖略以：本件伊僅
    曾生意上代證人即共同被告（即人頭丈夫）乙○○訂購前往
    印尼之機票而已，對其前往印尼之目的完全不知情；而證人
    乙○○證稱其是透過一位「藍先生」替其安排前往印尼結婚
    ，並不認識被告，亦不承認其是假結婚；又證人即假結婚非
    法入境之外籍女子SUKATI（譯名蘇卡娣），乃證稱其是透過
    印尼仲介公司（PT VISTA）介紹結婚的，故是誰接洽本件假
    結婚，向該公司查詢照會即可明白；再其公司職員中並無證
    人乙○○、SUKATI二人所證稱與其等接洽之「藍先生」、「
    光親」、「黃呆」等人，因此伊並無與該等人有犯意聯絡、
    行為分擔之可能；且證人蘇卡娣供出之外勞輔導手冊，乃其
    公司印刷做為商業廣告之宣傳資料，並非僱用外勞之簽約書
    ，是公訴人所提出之證據，均無一項可資認定被告犯罪，伊
    實無公訴人起訴之犯行云云。惟查，本件證人SUKATI係與證
    人乙○○以結婚（假結婚）之名義非法入境，二人間並無結
    婚之真意，亦未履行同居之義務，業據證人SUKATI、乙○○
    於臺灣新竹地方法院97年度易字第255號案件中陳述明確，
    且經該判決認定屬實，有該判決書一份在卷可稽，並經本院
    依職權調卷審閱無訛，是彼二人係以假結婚之方式使證人
    SUKATI非法入境，確然屬實。而被告自承有向安裕旅行社有
    限公司（下稱安裕旅行社）二次訂購證人乙○○前往印尼之
    機票，核與證人即安裕旅行社人員邱德宗證述之情節相符，
    堪信屬實。則被告雖以前詞辯稱伊僅曾生意上代證人乙○○
    訂購前往印尼之機票，但不知其前往印尼之目的云云。然本
    件證人乙○○二次前往印尼辦理結婚手續之機票，第一次是
    由安裕旅行社向宏韋旅行社訂購中華航空公司之機票，第二
    次是由安裕旅行社向世宇旅行社訂購長榮航空公司之機票，
    此經證人即安裕旅行社人員邱德宗、世宇旅行社負責人房德
    揚、宏韋旅行社人員郭發宏證述屬實，且有其等提出相關之
    訂購紀錄在卷可稽（見臺灣南投地方法院檢察署96年度偵字
    第5156號卷第19頁以下）。又該二次機票，均是由被告向安
    裕旅行社洽訂，且機票費用亦均由安裕旅行社向被告本人收
    取，除經證人邱德宗證述明確外，且有其提供之安裕旅行社
    旅客收費明細表二份在卷可稽（見臺灣南投地方法院檢察署
    96年度偵字第5156號卷第69-71頁），依此觀之，被告並非
    旅行社業者，若非其介紹證人乙○○前往印尼，焉會代證人
    乙○○訂購前往印尼之機票，且墊付機票款項；再伊辯稱當
    時是有人來伊公司詢問是否可以代訂機票云云，然卻無法提
    出該人之年籍資料及相關之委託資料、付款資料可供佐證，
    所辯是否屬實即非無疑。而本件以假結婚非法入境之證人SU
    KATI業已於警詢、偵訊中明確證稱並指認當時在庭之被告即
    是仲介其假結婚入境之人（見臺灣新竹地方法院檢察署97
    年度偵字第790號卷第46頁），其於警詢中證稱：臺灣仲介
    利用假結婚的名義幫其找一個臺灣老公，並跟其說到臺灣後
    會幫其安排工作，其入境來台前2天是住在臺灣仲介的公司
    ，第3天後臺灣仲介就帶其四處找雇主工作等語（見臺灣南
    投地方法院檢察署96年度偵字第5156號卷第13頁以下）；於
    偵訊中更明白證稱：臺灣方面仲介的公司即是其持有之外勞
    輔導手冊上所記載之公司（按為冠群人力仲介有限公司，名
    義負責人為被告之兒子，結束營業後，改為由被告擔任負責
    人之冠勤國際開發公司），在庭之被告即是仲介其來台之人
    ，其有看過被告二次，也曾在被告之家裡看過被告，被告並
    帶其去另一個雇主那裡工作，在更換雇主之前，是由被告安
    排其住宿等語（見同上偵卷第8頁以下、第46頁以下）。是
    綜合上述證據資料可知被告確係安排證人SUKATI與證人乙○
    ○以假結婚方式入境之人無訛，其所辯無非卸責之詞，要無
    可採，足見被告確有如聲請簡易判決處刑書所載之犯罪事實
    ，本件事證明確，自應依法論科。又本件事證已臻明確，被
    告聲請本件應向證人SUKATI所稱之印尼仲介公司（PT VISTA
    ）照會云云，核無必要，爰依刑事訴訟法第163條之2第2項
    第3款駁回之。
三、查原審以被告罪證明確，判處被告有期徒刑4月，並適用96
    年罪犯減刑條例減為有期徒刑2月，如易科罰金，以銀元300
    元即新台幣900元折算一日，核其認事用法及量刑，均無違
    法及不當之處，自應予維持。基此，本院認原審之認事用法
    ，並無不合，量刑亦屬妥適，被告上訴理由所持上訴意旨，
    並無理由據以對原審撤銷改判，自應予駁回。
四、據上論斷，應依刑事訴訟法第455條之1第1項、第3項、第37
    3 條、第368條，判決如主文。
本件經檢察官丙○○到庭執行職務
中    華    民    國    98    年    1    月    16    日
                  刑事第十四庭  審判長法  官   陳  葳
                                      法  官   林世民
                                      法  官   洪堯讚
以上正本證明與原本無異
本件不得上訴。
                                      書記官   沈慧玲
中    華    民    國    98    年    1    月    16    日
附錄本件論罪科刑法條
中華民國刑法第214條
明知為不實之事項，而使公務員登載於職務上所掌之公文書，足
以生損害於公眾或他人者，處3年以下有期徒刑、拘役或5百元以
下罰金。
中華民國刑法第216條
行使第 210 條至第 215 條之文書者，依偽造、變造文書或登載
不實事項或使登載不實事項之規定處斷。
附件：


司法院資訊處製作；財團法人民間司法改革基金會備份。
